臺灣雲林地方法院刑事判決　　　　　　　　94年度易字第47號
公　訴　人　臺灣雲林地方法院檢察署檢察官
被　　　告　巳○○
上列被告因恐嚇取財案件，經檢察官提起公訴（93年度偵字第48
04號、94年度偵字第251號），本院判決如下：
    主  文
巳○○連續意圖為自己不法之所有，以恐嚇使人將本人之物交付
未遂，處有期徒刑年，扣案之MOTOROLA廠牌（型號LF2000＋、
墨綠色、序號000000000000000 號、內插0000000000號門號SIM
卡壹張）行動電話壹支、膠帶壹捲均沒收。
    事  實
一、巳○○前於民國80年間，因殺人案件，經法院判處無期徒刑
    確定，甫於91年12月27日假釋出監，假釋期間至101 年12月
    26日止。詎其猶不知悛悔，竟基於意圖為自己不法所有之概
    括犯意，連續於附表編號1 至13所示時間，分別以所有之行
    動電話門號0000000000號（下稱A 門號）、0000000000號（
    下稱B 門號）、0000000000號（下稱C 門號），並使用MOTO
    ROLA廠牌（型號LF2000＋、墨綠色《起訴書誤載為黑色》、
    序號000000000000000 號）之行動電話1 支，接續撥打至附
    表編號1 至13所示幼稚園、托兒所，以附表編號1 至13所示
    加害生命、身體之惡害內容，恐嚇附表編號1 至13所示幼稚
    園、托兒所之負責人或職員，要求交付如附表所示金額，致
    附表編號1 至13所示幼稚園、托兒所負責人或職員恐本身及
    幼稚園之員工、兒童遭受危害，因此心生畏懼，惟均未付款
    而未遂。
二、嗣於93年11月29日11時30分，因「童話世界幼稚園」園長乙○○至雲林縣警察局虎尾分局龍岩派出所報案，所長廖連登
    乃佯裝係「童話世界幼稚園」負責人，以「童話世界幼稚園
    」之行動電話門號0000000000號與巳○○周旋，巳○○先於
    同日20時許，以所有之行動電話C 門號撥打行動電話門號00
    00000000號，向廖連登指定取款之地點為國道1 號公路嘉義
    交流道出口後，隨即穿著色淺綠色外套（起訴書誤載為灰淺
    色夾克）、頭戴半罩式安全帽、口戴白色口罩，並騎乘車牌
    以膠帶覆蓋之車牌號碼G79-753 號重型機車，前往指定地點
    ，嗣巳○○復多次撥打行動電話門號0000000000號表示變更
    取款地點，末向廖連登指定在國道3 號公路梅山交流道北上
    路段約1 公里處交付款項，惟當員警發現巳○○行蹤正欲逮
    捕之際，適為巳○○查覺有他人跟蹤，而騎車離開現場。俟
    93年11月30日19時30分許、同日20時43分許，巳○○先後以
    行動電話C 門號撥打行動電話門號0000000000號，向廖連登
    指定取款地點為國道1 號公路嘉義交流道北上263.5 公里處
    ，嗣員警辛○○、丙○○於同日20時55分許，在該嘉義交流
    道北上263.5 公里處涵洞下方約500 公尺處之產業道路，發
    現穿著淺綠色外套、頭戴半罩式安全帽、口戴白色口罩之巳
    ○○，騎乘上開已覆蓋車牌之重型機車正撥打電話與廖連登
    連絡取款事宜，而巳○○見辛○○、丙○○各自駕駛自小客
    車1 輛前來，查覺有異，乃發動引擎加速欲逃離現場，辛○○旋即猛按所駕駛車牌號碼DF-6929 號自小客車喇叭，示意
    巳○○停車，並下車大喊「警察！不要動」等語，詎巳○○
    見狀非但未停車受檢，猶騎乘該機車加速逃逸，然因不慎撞
    擊車牌號碼DF-6929 號自小客車左前方，致人、車均摔落該
    處路旁水溝內。巳○○由水溝內爬起後，仍試圖逃離現場，
    適為員警辛○○、丙○○及時逮捕，並由丙○○於水溝內機
    車摔落旁查獲巳○○所有供恐嚇取財使用之MOTOROLA廠牌（
    型號LF2000＋、墨綠色、序號000000000000000 號、內插C
    門號SIM 卡1 張）行動電話1 支，且在簡福榮身上查獲其所
    有之MOTOROLA廠牌（銀色、內插門號0000000000號SIM 卡1
    張，下稱D 門號）行動電話1 支，及在機車置物箱內查獲膠
    帶1 捲。
三、另嘉義縣警察局刑警隊於93年12月9 日11時40分許，持本院
    所核發搜索票，在嘉義市○區○○里○○○ 街68號4 樓之2
    巳○○及其女友寅○○同居處所執行搜索，查扣巳○○所有
    ，供寅○○使用之行動電話門號0000000000號（下稱E 門號
    ）、0000000000號（下稱F 門號）SIM 卡各1 張，並調閱相
    關通聯記錄後，循線查獲附表編號1 至12號所示恐嚇取財行
    為。
四、案經嘉義縣警察局移送及雲林縣警察局虎尾分局報告臺灣雲
    林地方法院檢察署檢察官偵查起訴。
    理  由
一、訊據被告巳○○固坦承扣案之MOTOROLA廠牌（銀色、內插D
    門號SIM 卡）行動電話1 支、白色口罩2 個為其所有；另扣
    案行動電話E 門號、F 門號SIM 卡各1 張係其申請，供寅○○所使用（見本院卷1 第43頁背面、第44頁正面）。而上開
    坦承事實，業經證人寅○○於本院審理中證述明確（見本院
    卷1 第101 頁至第103 頁），並有行動電話D 、E 門號雙向
    通聯紀錄各1 份在卷可參（見本院卷2 第32頁至第132 頁）
    ，此外，復有本院核發之搜索票、嘉義縣警察局刑警隊搜索
    扣押筆錄、扣押物品目錄表各1 份（嘉縣警刑偵字第094008
    0100號第35頁至第37頁），及扣案內插行動電話D 門號SIM
    卡之MOTOROLA廠牌銀色行動電話1 支、白色口罩2 個、行動
    電話E 、F 門號SIM 卡各1 張可證，堪認屬實。惟被告矢口
    否認有何恐嚇取財未遂之犯行，辯稱：
  (一)我根本從來沒有打電話給附表編號1 至13所示幼稚園、托兒
    所人員進行恐嚇取財行為。童話世界幼稚園恐嚇取財錄音帶
    中的聲音不是我，該錄音帶有經過剪接。
  (二)而案發當天，我是騎機車去太保市的土地公廟拜拜，拜拜完
    畢後，沿原路走產業道路回嘉義市，經過高速公路往東方向
    之隧道500 公尺左右，有1 輛警車來後，就撞到我的機車，
    我被撞到掉進水溝，我爬起來和那個人理論，叫他賠償我的
    機車，他就拔槍告訴我是刑事警察，我根本沒有跑走，後來
    有1 個人走到快到隧道的地方，喊說水溝裡面有1 支行動電
    話，我被撞到的地點與他找到行動電話的地點距離很遠，產
    業道路水溝的水沒有在流通很混濁，警察如何在水溝裡面找
    到行動電話，況且警察在水溝撿到MOTOROLA廠牌墨綠色行動
    電話並不是我的，我也沒有用膠帶將車牌貼住，扣案的膠帶
    1 捲不是我的。而產業道路燈光昏暗，證人辛○○如何確定
    於93年11月29日所見歹徒就是93年11月30日在現場的我云云
    。
二、經查：
  (一)歹徒確有於附表編號1 至13所示時間，以所有之行動電話A
    、B 、C 門號，接續撥打電話至附表所示編號1 至13所示幼
    稚園、托兒所，以附表編號1 至13所示加害生命、身體之惡
    害內容，恐嚇附表編號1 至13所示幼稚園、托兒所之負責人
    或職員，要求交付如附表所示金額，至附表編號1 至13所示
    幼稚園、托兒所負責人或職員恐本身及幼稚園之員工、兒童
    遭受危害，因此心生畏懼，惟均未付款而未遂之事實，有下
    列證據可資證明，堪認屬實：
  被害人己○○於93年11月15日第1 次警詢中之陳述，及行動
    電話A 門號通聯紀錄1 份（見嘉縣警刑偵字第0940080100號
    卷第1 項、第47頁），可證歹徒確於附表編號1 所示時間，
    以行動電話A 門號，接續撥打幼華幼稚園（05）0000000 號
    電話，以附表編號1 所示內容恐嚇取財而未遂。
  被害人壬○○於93年12月13日第1 次警詢中之陳述，及行動
    電話A 門號通聯紀錄1 份（見嘉縣警刑偵字第0940080100號
    卷第3 頁至4 頁、第48頁至第53頁），可證歹徒確於附表編
    號2 所示時間，以行動電話A 門號，接續撥打綠茵幼稚園（
    05）0000000 號電話，並以附表編號2 所示內容恐嚇取財而
    未遂。
  被害人庚○○於93年11月19日第1 次警詢中之陳述，及行動
    電話A 門號通聯紀錄1 份、幼稚園網路查詢資料1 份（見嘉
    縣警刑偵字第0940080100號卷第6 頁、第49頁至第50頁；偵
    卷第90頁），可證歹徒確於附表編號3 所示時間，以行動電
    話A 門號，接續撥打美的幼稚園（05）0000000 號電話，以
    附表編號3 所示內容恐嚇取財而未遂。
  被害人辰○○於93年12月13日第1 次警詢中之陳述，及行動
    電話A 門號通聯紀錄1 份（見嘉縣警刑偵字第0940080100號
    卷第8 頁、第52頁至第53頁），可證歹徒確於附表編號4 所
    示時間，以行動電話A 門號，接續撥打正心托兒所（05）00
    00000 號電話，以附表編號4 所示內容恐嚇取財而未遂。
  被害人卯○○於93年11月24日第1 次警詢中之陳述，及行動
    電話A 、B 門號通聯紀錄各1 份（見嘉縣警刑偵字第094008
    0100號警卷第10頁、第52頁至第53頁；偵卷第71頁），可證
    歹徒確於附表編號5 所示時間，分別以行動電話A 、B 門號
    ，接續撥打天使幼稚園（05）0000000 號電話，以附表編號
    5 所示內容恐嚇取財而未遂。
  被害人未○○於93年12月3 日第1 次警詢中之陳述，及行動
    電話A 、B 門號通聯紀錄各1 份（見嘉縣警刑偵字第094008
    0100號警卷第12頁至第13頁、第47頁至第53頁；偵卷第71頁
    ），可證歹徒確於附表編號6 所示時間，分別以行動電話A
    、B 門號，接續撥打育民幼稚園（05）0000000 號電話，以
    附表編號6 所示內容恐嚇取財而未遂。
  被害人癸○○於93年12月24日嘉縣警刑偵字第0940080100號
    卷第15頁之陳述，及行動電話A 、B 門號通聯紀錄各1 份（
    見嘉縣警刑偵字第0940080100號警卷第15頁、第51頁至第53
    頁；偵卷第71頁），可證歹徒確於附表編號7 所示時間，分
    別以行動電話A 、B 門號，接續撥打愛德堡幼稚園（05）00
    00000 號電話，以附表編號7 所示內容恐嚇取財而未遂。
  被害人蔡明樂於93年11月24日警詢中之陳述，及戊○○於93
    年12月21日嘉縣警刑偵字第0940080100號卷第19頁正面之陳
    述，及行動電話A 、B 門號通聯紀錄各1 份（見嘉縣警刑偵
    字第0940080100號警卷第17頁至第19頁正面、第53頁；偵卷
    第71頁至第72頁），可證歹徒確於附表編號8 所示時間，分
    別以行動電話A 、B 門號，接續撥打哈佛幼稚園（05）0000
    000 號電話，以附表編號8 所示內容恐嚇取財而未遂。
  被害人丑○○於93年11月29日第1 次警詢中之陳述，及托兒
    所網路查詢資料1 份、行動電話A 、B 、C 門號通聯紀錄各
    1 份（見嘉縣警刑偵字第0940080100號卷第20至21頁、第54
    頁、第55頁至第56頁；偵卷第71頁、第89頁），可證歹徒確
    於附表編號9 所示時間，分別以行動電話A 、B 、C 門號，
    接續撥123 幼稚園（05）0000000 號電話，以附表編號9所
    示內容恐嚇取財而未遂，歹徒並留下行動電話A 門號以供連
    絡。
  被害人子○○於93年12月24日嘉縣警刑偵字第0940080100號
    卷第23頁之陳述，及行動電話A 、C 門號通聯紀錄各1 份（
    見嘉縣警刑偵字第0940080100號卷第23頁、第53頁至第54頁
    、第56頁），可證歹徒確於附表編號10所示時間，分別以行
    動電話A 、C 門號，接續撥愛兒堡幼稚園（05）0000000 號
    電話，以附表編號10所示內容恐嚇取財而未遂。
  被害人甲○○於93年12月13日第1 次警詢中之陳述，及行動
    電話C 門號通聯紀錄1 份（見嘉縣警刑偵字第0940080100號
    警卷第25頁至26頁、第56頁），可證歹徒確於附表編號11所
    示時間，以行動電話C 門號，接續撥打金典幼稚園（06）00
    00000 號電話，以附表編號11所示內容恐嚇取財而未遂。
  被害人午○○於93年12月13日第1 次警詢中之陳述，及行動
    電話C 門號通聯紀錄1 份（見嘉縣警刑偵字第0940080100號
    警卷第28頁至29頁、第57頁），可證歹徒確於附表編號12所
    示時間，以行動電話C 門號，接續撥打舉人托兒所（06）00
    00000 號電話，以附表編號12所示內容恐嚇取財而未遂。
  被害人乙○○於93年11月29日第1 次警詢中之陳述，及行動
    電話A 門號通聯紀錄、C 門號雙向通聯紀錄各1 份在卷可參
    （見虎警刑字第0930021749號第1 頁；嘉縣警刑偵字第0940
    080100號卷第53頁至第54頁；偵卷第25頁至第33頁），可證
    歹徒確於附表編號13所示時間，分別以行動電話A 、C 門號
    ，接續撥打童話世界幼稚園（05）0000000 號電話、行動電
    話門號0000000000號，以附表編號13所示內容恐嚇取財而未
    遂。
  (二)而上開行動電話A 、B 、C 門號應係由同一人所有，茲析述
    如下：
  1.行動電話A 門號恐嚇取財之對象為附表編號1 至10、11所示
    幼稚園、托兒所，行動電話B 門號恐嚇取財對象為附表編號
    5 至9 所示幼稚園，行動電話C 門號恐嚇取財對象為附表編
    號9 至13所示幼稚園、托兒所，顯示該3 支行動電話門號恐
    嚇對象互具有重疊性。
  2.況承前述，歹徒均自稱係張錫銘，對附表編號1 至13所示幼
    稚園、托兒所進行恐嚇取財，且期間自93年11月15日至93年
    11月30日，集中在半個月內，時間密切緊接，復觀諸被恐嚇
    取財之幼稚園、托兒所，有4 家位在嘉義市、4 家位在嘉義
    縣、3 家位在雲林縣，2 家位在台南縣，地理位置亦甚為接
    近。
  3.上開行動電話A 、B 、C 門號均搭配序號000000000000000
    號之同1 支行動電話使用，此有上開門號通聯紀錄3 份在卷
    可參（見嘉縣警刑偵字第0940080100號卷第47頁至第57頁；
    偵卷第71頁至第72頁）。
  4.綜上證據，可證行動電話A 、B 、C 門號應係同一人所有無
    訛，故附表編號1 至13所示恐嚇取財行為，自係同一人所為
    甚明。
  (三)又行動電話A 、B 、C 門號均為被告所有，茲析述如下：
  1.被告確曾於93年11月29日15時許至93年11月30日18時50分許
    ，以行動電話C 門號，接續撥打童話世界幼稚園（05）0000
    000 號電話，向被害人乙○○恐嚇取財，並連絡交付恐嚇取
    財款項時間等事宜，業經證人廖連登於偵查中證述：歹徒是
    於93年11月29日打電話到童話世界幼稚園恐嚇取財，業者接
    到電話後於同日11時報案，我和丙○○就過去瞭解案情，我
    跟乙○○說，若歹徒打電話過來就要錄音，被告打了好多通
    電話到童話世界幼稚園，有錄到7 通，我確定恐嚇錄音帶的
    聲音是被告的聲音，因為我有跟他連絡了10幾通電話等語明
    確（見偵卷第36頁、第41頁、第43頁），並有行動電話C 門
    號雙向通聯紀錄1 份在卷可參（見偵卷第25頁至第33頁），
    而該恐嚇取財錄音帶1 捲復經本院勘驗明確，製有勘驗筆錄
    1 份在卷可參（見本院卷1 第69頁至第73頁），且該錄音帶
    經本院囑託法務部調查局進行聲紋比對及剪接鑑定，經鑑定
    結果認：「(1)送鑑錄音帶待鑑疑為巳○○之男子聲音，經與
    本局採樣之巳○○聲調以聆聽比對法（Aural）及 聲紋圖譜
    特徵比對法（Visual）比對分析結果，確認兩者語音特徵相
    似率約80% ，研判與巳○○本人聲音音質相同（語音特徵相
    似率高於70 %以上者，即判定音質相同）。(2)送鑑錄音帶經
    檢驗結果，其電話對談內容語氣連貫，未發現有中斷痕跡。
    」此有該局94年6 月2 日調科參字第09400248950 號聲紋鑑
    定報告書、語音分析暨聲紋鑑定參考資料各1 份在卷可證（
    見本院卷1 第179 頁至第187 頁），堪認屬實。足認行動電
    話C 門號確為被告所有，並由其持以向附表編號13所示童話
    世界幼稚園進行恐嚇取財。被告仍辯稱：錄音帶中的聲音不
    是我，錄音帶有經過剪接等語，顯然不足採信。
  2.且行動電話E 、F 門號為被告所申辦，交由證人寅○○所使
    用，已如前述，而行動電話A 門號曾於93年11月22日12時13
    分許、同日時17分許、同日時19分許、93年11月29日9 時42
    分許，撥打行動電話E 門號，另行動電話C 門號則分別於：
    (1)93年11月26日13時37分許、同日時38分許、同日14時53分
    許、93年11月30日10時50分許，撥打電話至行動電話E 門號
    ；(2)93年11月26日3 時38分許、93年11月26日14時54分許、
    93年11月30日10時51分許，撥打電話至行動電話F 門號，此
    有行動電話A 、C 門號通聯紀錄各1 份在卷可參（見嘉縣警
    刑偵字第0940080100號卷第52頁、第54頁至第57頁）。益徵
    行動電話A 、C 門號均為被告所有，再承前述，行動電話A
    、C 門號與行動電話B 門號，均搭配扣案之MOTOROLA廠牌（
    型號LF2000＋、墨綠色、序號000000000000000 號）行動電
    話使用，足證行動電話B 門號亦為被告所有。
  3.況本案之查獲經過，業經下列證人證述明確：
  (1)證人廖連登於偵查中證述：歹徒是於93年11月29日打電話到
    童話世界幼稚園恐嚇取財，業者接到電話後於同日11時報案
    ，我和丙○○就過去瞭解案情，被告陸陸續續打了好幾通電
    話過來，說會在同日15時打電話過來，園長跟我說了後，我
    們就先出去童話世界幼稚園附近埋伏，於同日15時歹徒打電
    話過來，並要園長提供他先生的行動電話給他，作為交款連
    絡用，嗣於19時30分打電話給園長，要園長的先生帶行動電
    話開車到北港交流道下等他的電話通知，我大概在20時30分
    左右自己開車到現場，辛○○、丙○○各自開了1 輛車，三
    組也開了1 輛車在我後面，我們在現場前後埋伏，約21時左
    右，被告打0000000000號電話，我假裝是業者的先生，被告
    告訴我要到嘉義交流道北上往前走到大林指示牌等，他會再
    打電話過來叫我丟包，我到了後過幾分鐘，他打電話過來叫
    我丟包，因我沒有看到嫌疑人和支援的同事，所以我就沒有
    丟，過了一陣子他打電話說沒有看到錢，我騙他已經有丟錢
    了，我要再回去找，過了約半個小時後，他打電話叫我走南
    二高梅山交流道，期間他變換了很多地點，最後在93年11月
    30日1 時許，他要我在梅山交流道北上約1 公里處停下來，
    到了後，他打電話給我要我再丟包，我那時有看到他人躲在
    路邊的草叢裡，但因支援的人都在高速公路上，找不到我，
    我就不想丟了，他有看到高速公路上有2 輛車來，他就走了
    。於93年11月30日8 時許我去找業者，被告於同日9 時打電
    話進來，問園長為何你先生的車找人跟蹤，我先前有要園長
    跟歹徒說，是因為晚上怕先生出事，所以才請業者的大哥及
    朋友協助，園長就照我的指示騙被告，所以他沒有起疑心。
    後來被告又打了幾通電話過來，一直到同日17時、18時，被
    告打電話給園長，要她轉告她先生，同日19時30分會打行動
    電話給她先生，到同日19時30分被告真的打過來，要我到嘉
    義交流道去等，後來組長就帶3 個同事，我帶辛○○、丙○○去，在同日20時40幾分時，被告打電話問我到了沒有，我
    說再1 分鐘，他要我從嘉義交流道往北上開，開到路燈最後
    1 盞時停下來等他的電話，在同日20時53分我在該處停下來
    ，被告看我到了就打了2 通電話過來，因當時我在連絡組長
    ，所以沒有接到，在場的同事辛○○、丙○○有看到被告在
    打電話，2 人就各開1 輛車去攔下被告，我當時有看到2 輛
    車開著大燈，我就打電話給丙○○，丙○○跟我說已逮捕到
    歹徒了，我就趕到現場。我到現場時看到機車在水溝裡，有
    看到機車用膠帶粘在車牌上，我有在現場照相，且在機車的
    座墊下發現膠帶、水果刀，有1 支有泡水、墨綠色的行動電
    話是在水溝裡找到的，另1 支行動電話好像是在被告身上找
    到的等語（見偵卷第36頁至第38頁）。
  (2)佐以證人辛○○於偵查中證述：於93年11月29日晚上，我們
    與廖連登共6 人，到中山高速公路嘉義交流道沒有逮捕到歹
    徒，但我有看到歹徒騎1 輛機車，載口罩、半罩式安全帽。
    於93年11月30日是我和丙○○逮捕被告的，當時我和丙○○
    2 輛車在高速公路下的涵洞埋伏，所長有打電話說他要丟包
    ，我們就趕過去，我們2 輛車前進時，看到前方有1 輛機車
    騎士在講電話，他後來發動引擎朝我們的方向衝過來，我們
    就猛按喇叭並下車對他喊「警察，不要動」，因為產業道路
    很窄，他仍然一直要衝過去，所以他的機車就碰到我的車，
    我車輛左前方方向燈有毀損，他的速度很快，就衝到排水溝
    內，他起身往排水溝的對岸田裡跑，我和丙○○就馬上持槍
    追捕，一下子就逮捕他。我們追到被告時，他載了2 層口罩
    等語（見偵卷第39頁至第40頁）；於本院審理中證述：我於
    93年11月29日遠遠有看到在庭的被告，於93年11月30日20時
    多，我跟丙○○一起抓到被告，詳細時間不記得。我在高速
    公路上面往涵洞看下去，被告的形體我們就有注意到，到我
    們約定交付的地點，往中山高到南二高去，大林、竹崎交流
    道，被告都有叫我們去過，最後到梅山交流道時，被告差點
    被我們抓到，故被告93年11月29日、93年11月30日的穿著、
    打扮都一樣，是穿淺灰色夾克，頭戴半罩式安全帽，並戴口
    罩，騎乘銀色機車，有2 個照後鏡，因為高速公路上面都有
    電燈，我們靠近時遠處背光，所以可以清楚看到。而於93年
    11月30日，我們所長接獲歹徒說要交付贖款，說要用丟包的
    方式，所長叫我們先去涵洞那邊埋伏，之後所長又打電話叫
    我們趕快往高速公路的涵洞那邊去，因為那裡的路很小，沒
    有什麼車輛，我們的車輛要往那邊行駛時，有1 輛機車，電
    燈打開，發動引擎，往我們這個方向直衝過來，而且衝很快
    ，我就趕快按喇叭，趕快下車，並喝令他，說警察不要動，
    但是他還是衝很快得衝過來。那條道路因為是產業道路很窄
    ，大約是1 個汽車身寬度，那輛機車硬衝過來，就撞到我所
    駕駛的自小客車左前方，那輛機車連人就衝入排水溝，被告
    起身後，就馬上往田裡面的方向逃逸，我就馬上拔槍喝令說
    不要跑，他跑了幾步，就被我們逮捕。之後我跟丙○○就在
    現場搜索，在機車掉落水溝的位置，水溝裡面的水是清的，
    並不是混濁的，且依狀況我們也會在現場作一些附帶搜索，
    就在水溝裡發現1 支MOTOROLA廠牌2000＋行動電話。被告他
    所騎乘的機車車牌用膠帶黏貼，使我們無法看見他的車牌號
    碼，現場我們還未搜索該機車時，就發現該車牌已經有黏貼
    。我的印象很深，我們逮捕到被告時，被告有穿2 件外套，
    我們現場有照相，那時他就穿灰色。偵卷第3 至6 頁相片是
    我們在現場所拍攝，前面3 幀相片上的車牌號碼沒有黏貼，
    後來第5 幀有黏貼，是因為膠帶浸到水裡面，有鬆脫之情形
    ，我們拍照時，有將它弄好，第5 幀照片是原本的形狀，我
    們並未撥動，因為我們到現場沒有帶相機，是叫同事去超商
    買相機回來，因我們要馬上查詢車牌資料，所以第2 、3 幀
    照片都有撥動過，第6 頁所拍攝2 幀照片，是我們抓到被告
    時的穿著。行動電話除了在被告身上查到外，另外還有1 支
    墨綠色行動電話是丙○○在機車下面查到的，被告身上的銀
    色行動電話是在裡面那件衣服口袋查獲的等語，證人辛○○
    並當庭繪製現場圖1 紙附卷供參（見本院卷1 第94頁至第96
    頁、第106頁）。
  (3)且證人丙○○於偵查中證述：於93年11月29日晚上，我們與
    廖連登共6 人，到中山高速公路嘉義交流道要逮捕歹徒，但
    沒有逮捕到，我有看到歹徒騎1 輛銀色機車，戴口罩、半罩
    式安全帽，穿灰色大衣。嗣於93年11月30日，我和辛○○駕
    駛2 輛車在高速公路下的涵洞埋伏，辛○○在前，我在後，
    轉彎時有看到1 輛可疑的機車，辛○○要攔下他時有按喇叭
    ，我就趕快下車，後來我聽到踫的一聲，車子就掉到水溝裡
    ，被告爬起來到道路上，我們就合力逮捕他，當時他有載口
    罩，墨綠色的行動電話我確定是在逮捕被告的現場水溝裡撿
    起來的等語（見偵卷第40頁至第41頁、第43頁）；於本院審
    理中證述：我於93年11月30日抓到被告時有見過在庭被告，
    而於93年11月29日交款時，在高速公路也有見過被告，他戴
    半罩式安全帽，騎乘銀色機車，我有看到他的特徵。被告2
    天的穿著及所騎乘的機車都一樣，因為距離涵洞500 公尺地
    方，照明很亮，且被告有戴半罩式安全帽，所以我確定93年
    11月29日看到的人，與93年11月30日抓到的人是同一個。於
    93年11月30日抓到被告時，他的機車車牌有用膠帶黏貼起來
    ，偵卷第3 至6 頁相片上面所照的機車，有些照片有用膠帶
    黏貼起來，有些沒有，是因為被告用膠帶黏貼起來，我們要
    查贓車及失竊資料有翻起來，上開照片所拍攝順序是偵卷第
    5 頁相片先照，後來才把膠帶撕起來照車牌。抓到被告那晚
    ，我在現場水溝機車旁有撿到1 支MOTOROLA廠牌行動電話，
    水溝的水深約30公分左右，因為水是清的，就有看到1 支行
    動電話在那邊，我們有用手電筒去照。93年11月30日我是跟
    辛○○到現場，我們各開1 輛自小客車，辛○○開前面，是
    在產業道路涵洞下遇到被告，我跟辛○○各開1 輛車，轉彎
    時，遠遠看到有人騎乘機車，我們看到被告機車的地方離涵
    洞約500 公尺，我們有按喇叭，後來就撞上機車，機車掉落
    水溝，辛○○先表明是警察身分，舉槍喝令不要動，我隨後
    趕到，被告沒有動，我就叫被告到道路這邊，我沒有看到被
    告跑，因為我在後面。我在被告身上還有搜出行動電話。我
    確定掉到水溝那支行動電話的SIM 卡是放在該行動電話裡面
    ，因為我有打開來看，但我沒有開機。被告後來掉下水溝的
    地方離他所停車的地方也差不多500 公尺左右，從我們看到
    被告，到被告掉落水溝距離約500 公尺，我們的位置離涵洞
    約1,000 公尺。偵卷第6 頁照片所示就是當天被告所穿的衣
    服等語（見本院卷1 第97頁至第100 頁）。
  (4)互核上開證人廖連登、辛○○、丙○○就本案被告查獲、逮
    捕、搜索證物、拍照經過，及被告於93年11月29日、93年11
    月30日係騎乘銀色機車，並戴口罩、半罩式安全帽等重要情
    節證述相符，並有行動電話C 門號雙向通聯紀錄1 份、現場
    照片8 幀在卷可參（偵卷第3 頁至第6 頁、第25頁至第33頁
    ），並有扣案之MOTOROLA廠牌（型號LF2000＋、墨綠色、序
    號000000000000000 號、內插C 門號SIM 卡1 張）行動電話
    1 支、MOTOROLA廠牌（銀色、內插D 門號SIM 卡1 張）行動
    電話1 支、膠帶1 捲、白色口罩2 個、淺綠色外套1 件足佐
    ，且該淺綠色外套經本院當庭比對結果，核與偵卷第6 頁所
    示被告為警查獲時穿著之外套相符（見本院卷2 第4 頁），
    堪以採信。可證證人廖連登於被害人乙○○報案後，即於93
    年11月29日，佯裝係「童話世界幼稚園」負責人，以「童話
    世界幼稚園」之行動電話門號0000000000號與被告周旋，被
    告先於同日20時許，以所有之行動電話C 門號撥打行動電話
    門號0000000000號，向廖連登指定取款之地點為國道1 號公
    路嘉義交流道出口後，隨即穿著淺綠色外套、頭戴半罩式安
    全帽、口載白色口罩，騎乘以膠帶覆蓋車牌之車牌號碼G79-
    75 3號重型機車前往指定地點，嗣被告復多次撥打前開行動
    電話表示變更取款地點，末向廖連登指定在國道3 號公路梅
    山交流道北上路段約1 公里處交付款項，惟當員警發現被告
    行蹤正欲逮捕之際，被告查覺有人跟蹤而離開現場。其後被
    告於93年11月30日19時30分許、20時43分許，先後以行動電
    話C 門號撥打行動電話門號0000000000號，向廖連登指定取
    款地點為國道1 號公路嘉義交流道北上263.5 公里處，嗣證
    人辛○○、丙○○於同日20時55分許，在該嘉義交流道北上
    263.5 公里處涵洞下方約500 公尺處之產業道路，發現穿著
    淺綠色外套、頭戴半罩式安全帽、口載白色口罩之被告，騎
    乘上開以膠帶覆蓋車牌之機車，正撥打電話與廖連登連絡取
    款事宜，突被告見辛○○、丙○○各自駕駛自小客車1 輛前
    來，查覺有異，乃發動引擎加速欲逃離現場，辛○○旋即猛
    按所駕駛車牌號碼DF-6929 號自小客車喇叭，示意被告停車
    ，並下車大喊「警察！不要動」等語，詎被告仍騎乘該機車
    加速逃逸，然因不慎撞擊車牌號碼DF-6929 號自小客車左前
    方，致人、車均摔落該處路旁水溝內。被告由水溝內爬起後
    ，仍試圖逃離現場，適為辛○○、丙○○及時逮捕，並由丙○○於水溝內機車摔落旁查獲被告所有供恐嚇取財使用之
    MOTOROLA廠牌（型號LF2000＋、墨綠色、序號000000000000
    000 號、內插C 門號SIM 卡1 張）行動電話1 支，且在簡福
    榮身上查獲其所有之MOTOROLA廠牌（銀色、內插D 門號SIM
    卡1 張）之行動電話1 支，及在機車置物箱內查獲膠帶1 捲
    。
  4.至於證人辛○○、丙○○於偵查、本院審理中證述：被告係
    穿著淺灰色夾克、灰色大衣等語，惟承前述，本案警方於93
    年11月29日、93年11月30日循線欲逮捕被告之時間均係夜間
    ，而衣服之顏色經燈光照射本即會與實際色澤產生誤差，且
    被告於查獲時係穿著淺綠色外套乙節，亦經本院提示偵卷第
    6 頁照片2 幀令上開證人指認無訛，顯見證人辛○○、丙○○係因夜間所產生之視覺差距，誤認該淺綠色外套為淺灰色
    、灰色，然此部分證詞之瑕庛，尚非屬重大，自不足以影響
    證人辛○○、丙○○前述證詞之證明力。
  5.綜上所析，足認扣案之MOTOROLA廠牌（型號LF2000＋、墨綠
    色、序號000000000000000 號、內插行動電話C 門號SIM 卡
    1 張）行動電話1 支確為被告所有，並於附表編號9 至13所
    示時間，以該行動電話內插C 門號SIM 卡，連續撥打電話，
    向附表編號9 至13所示幼稚園、托兒所恐嚇取財，另行動電
    話A 、B 門號均為被告所有，被告亦使用上開行動電話，分
    別內插A 、B 門號SIM 卡，連續撥打電話，向附表編號1 至
    10號、編號13號，及附表編號5 至9 所示幼稚園、托兒所恐
    嚇取財。而被告於93年11月29日、93年11月30日，並以膠帶
    粘貼所騎乘機車之車牌，前往其指定地點，以取得向童話世
    界幼稚園恐嚇取財款項。被告仍辯稱：警察在水溝撿到墨綠
    色MOTOROLA廠牌行動電話不是我的，扣案膠帶也不是我的，
    我沒有用膠帶將車牌貼住等語，顯然不足採信。
  (四)綜上證據，可證被告確有於附表編號1 至13所示時間，連續
    以所有之行動電話A 、B 、C 門號，並使用MOTOROLA廠牌（
    型號LF2000＋、墨綠色、序號000000000000000 號）之行動
    電話1 支，分別接續撥打至附表編號1 至13所示幼稚園、托
    兒所，以附表編號1 至13所示加害生命、身體之惡害內容，
    恐嚇附表編號1 至13所示幼稚園、托兒所負責人或職員，要
    求交付如附表所示金額，致附表編號1 至13所示幼稚園、托
    兒所負責人或職員恐本身及幼稚園之員工、兒童遭受危害，
    因此心生畏懼，惟均未付款而未遂。被告仍辯稱：我根本從
    來沒有打電話給附表編號1 至13所示幼稚園、托兒所進行恐
    嚇取財行為等語，自不足採。
  (五)另公訴人認被告有以其所有之行動電話D 門號，於附表編號
    13所示時間，接續撥打附表編號13所示童話世界幼稚園（05
    ）0000000 號電話、行動電話門號0000000000號，以附表編
    號13所示內容，向被害人乙○○恐嚇取財，惟依行動電話D
    門號雙向通聯紀錄顯示該門號未曾撥打至（05）0000000 號
    ，而該門號曾於93年11月30日21時55分許撥打至行動電話門
    號0000000000號，此有行動電話D 門號雙向通聯紀錄1 份在
    卷可參（見本院卷2 第78頁至第80頁），然承前所述，被告
    係於93年11月30日20時55分許既為警逮捕，並查扣內插D 門
    號之MOTOROLA廠牌銀色行動電話1 支，故被告自不可能於被
    捕後仍以該行動電話撥打電話恐嚇取財，可證被告並未使用
    行動電話D 門號，向童話世界幼稚園恐嚇取財。故公訴人認
    被告有以行動電話D 門號，向童話世界幼稚園恐嚇取財，容
    有誤會。
  (六)至於被告聲請本院：(1)調取雲林縣警察局虎尾分局監視錄影
    帶，以待證上開恐嚇取財錄音帶內歹徒聲音非被告之聲音，
    惟此顯與恐嚇取財待證事實無重要關係；(2)勘驗查獲被告現
    場，以待證上開MOTOROLA廠牌型號LF2000＋、墨綠色行動電
    話非被告所有，然此事實業經證人廖連登、辛○○、丙○○
    證述明確，並有上開通聯紀錄可證，待證事實已臻明確無再
    調查之必要；(3)傳喚寅○○前男友，以待證被告係遭人陷害
    ，而此顯與恐嚇取財待證事實無重要關係；(4)將扣案黑色外
    套送法務部調查局作DNA 鑑定，以待證該外套非被告所有，
    本案被告係遭警察栽贓之事實，然此顯與恐嚇取財待證事實
    無重要關係，且本案事實已臻明確無再調查之必要。綜上述
    ，被告上開聲請調查之證據，本院認為不必要，依刑事訴訟
    法第163 之2 第2 款、第3款規定，應予駁回，併此敘明。
三、論罪科刑之理由：
  (一)被告巳○○所為，係犯刑法第346 條第3 項、第1 項之恐嚇
    取財未遂罪。
  (二)被告分別撥打附表編號1 至13所示同一幼稚園、托兒所電話
    多次恐嚇取財之行為，係基於同一恐嚇取財犯意下之接續行
    為，分別僅侵害一個法益，應各論以一罪。
  (三)被告先後13次恐嚇取財未遂犯行，時間緊接，方法相同，觸
    犯構成要件相同之罪，顯係基於概括犯意反覆為之，為連續
    犯，應依刑法第56條規定以一罪論，並加重其刑。
  (四)被告雖已著手恐嚇取財行為之實施，惟被害人均未交付財物
    ，其犯罪皆尚屬未遂，爰依刑法第26條前段規定，按既遂犯
    之刑度減輕其刑。並依法先加後減。
  (五)又被告雖於附表編號8 所示時間，接續撥打電話向蔡明樂、
    戊○○恐嚇取財，惟被告恐嚇取財之對象係哈佛幼稚園，僅
    侵害一個法益，自無想像競合犯之問題，併此敘明。
  (六)爰審酌被告前有妨害自由、殺人、恐嚇、竊盜之犯罪前科，
    此有台灣高等法院被告前案紀錄表1 份在卷可參，素行不佳
    ，且其所犯殺人案件，經法院判處無期徒刑確定，甫於91年
    12月27日假釋出監，假釋期間至101 年12月26日止，猶不知
    警惕，仍再犯本案，導致被害人因恐本身及職員、幼童之身
    體、生命遭受危害，而心生畏懼，其所為嚴重影響社會治安
    ，且其於犯罪後不知悔悟，仍飾詞卸責，態度不佳等一切情
    狀，量處如主文所示之刑。
  (七)扣案之MOTOROLA廠牌（型號LF2000＋、墨綠色、序號000000
    000000000 號、內插C 門號SIM 卡1 張）行動電話1 支、膠
    帶1 捲為被告所有，供其犯恐嚇取財所使用之物，已如前述
    ，爰依刑法第38條第1 項第2 款規定宣告沒收。
  (八)至於行動電話A 、B 門號SIM 卡各1 張，雖為被告所有，供
    其犯恐嚇取財使用之物，已如前述，惟並未扣案，復無證據
    足證尚屬存在，為免將來執行困難，爰不予宣告沒收。
  (九)另扣案之MOTOROLA廠牌（銀色、內插D 門號SIM 卡1 張）行
    動電話1 支、小刀1 支、口罩2 個、手套2 個、淺綠色外套
     1件、黑色外套1 件、雨衣1 件，雖為被告所有，惟係供其
    日常生活使用之物；而扣案之E 、F 門號SIM 卡各1 張，固
    為被告所有，然係供寅○○日常生活使用之物，此部分扣案
    物品，均無證據證明係供被告恐嚇取財使用之物，故不宣告
    沒收，併此敘明。
四、適用之法律：
  (一)程序法方面：刑事訴訟法第299條第1項前段。
  (二)實體法方面：刑法第56條、第346 條第3 項、第1 項、第26
    條前段、第38條第1 項第2 款，罰金罰鍰提高標準條例第1
    條前段。
本案經檢察官丁○○到庭執行職務。
中　　華　　民　　國　　94　　年　　7 　　月　　26　　日
                  刑事第三庭    審判長法  官 劉 國 賓
                                      法  官 廖 國 勝
                                      法  官 蘇 錦 秀
以上正本證明與原本無異。
如不服本判決，應於判決送達後10日內，向本院提出上訴狀。
                                      書記官 李 雅 怡
中　　華　　民　　國　　94　　年　　7 　　月　　26　　日
附表：
┌──┬──────┬────────┬───────────────┬────────┐
│編號│　時　間　　│　　對　　象　　│　　 內　　容　　　　　　　　 │　　方　式　　　│
├──┼──────┼────────┼───────────────┼────────┤
│1　 │93.11.15日  │嘉義市竹圍里友忠│「我是通緝犯張錫銘，欠走路費，│被告以0000000000│
│　　│13：50分許、│路721 號「幼華幼│金額要300萬元現金，不得報案， │號行動電話，撥打│
│　　│93.11.16日  │稚園」之主任林美│也不得錄音，今天晚上12點會再打│「幼華幼稚園」05│
│　　│09：31分許  │玲              │電話去」　　　　　　　　　　　│-0000000號電話，│
│　　│            │（起訴書誤載為幼│　　　　　　　　　　　　　　　│向該幼稚園主任恐│
│　　│　          │樺幼稚園）　    │　　　　　　　　　　　　　　　│嚇取財。　      │
├──┼──────┼────────┼───────────────┼────────┤
│2　 │93.11.16日  │嘉義市「綠茵幼稚│「我是張錫銘，要準備300萬元現 │被告以0000000000│
│　　│16：53分許至│園」之負責人郭淵│金，不得報案，要不然要對幼稚園│號行動電話，撥打│
│　　│93.11.24日  │鴻　　　　　　　│娃娃加以危害」　　　　　　　　│「綠茵幼稚園」05│
│　　│16：09分許  │　　　　　　　　│　　　　　　　　　　　　　　　│-0000000號電話，│
│　　│（起訴書誤載│　　　　　　　　│　　　　　　　　　　　　　　　│向該幼稚園負責人│
│　　│為至93.11.24│　　　　　　　　│　　　　　　　　　　　　　　　│恐嚇取財。　　　│
│    │日9：06分） │                │                              │                │
├──┼──────┼────────┼───────────────┼────────┤
│3　 │93.11.16日  │嘉義市○○路160 │「我是張錫銘，叫你老闆趕快準備│被告以0000000000│
│　　│16：59分許至│號「美的幼稚園」│300萬元現金，不然就對娃娃車不 │號行動電話，撥打│
│　　│93.11.18日  │之會計庚○○　　│利」　　　　　　　　　　　　　│「美的幼稚園」05│
│　　│17：32分許  │　　　　　　　　│　　　　　　　　　　　　　　　│-0000000號電話，│
│　　│　　　　　　│　　　　　　　　│　　　　　　　　　　　　　　　│向該幼稚園會計恐│
│　　│　　　　　　│　　　　　　　　│　　　　　　　　　　　　　　　│嚇取財。　　　　│
├──┼──────┼────────┼───────────────┼────────┤
│4　 │93.11.24日  │嘉義市○區○○路│「我是張錫銘，叫你老闆趕快準備│被告以0000000000│
│　　│09：36分許至│22號「正心托兒所│300萬元現金，不然就對娃娃車加 │號行動電話，撥打│
│　　│93.11.24日  │」之所長辰○○　│以危害」　　　　　　　　　　　│「正心托兒所」05│
│　　│15：50分許  │　　　　　　　　│　　　　　　　　　　　　　　　│-0000000號電話，│
│　　│　          │　　　　　　　　│　　　　　　　　　　　　　　　│向該拖兒所所長恐│
│　　│　          │　　　　　　　　│　　　　　　　　　　　　　　　│嚇取財。　　　　│
│    │            │                │                              │                │
├──┼──────┼────────┼───────────────┼────────┤
│5　 │93.11.24日  │嘉義縣民雄鄉中和│「我是張錫銘，你們趕快準備300 │被告以0000000000│
│　　│09：35分許至│村魚寮126號「天 │萬元，不可報警，如報警就要攔截│號、0000000000號│
│　　│93.11.25日  │使幼稚園」會計劉│娃娃車下手」　　　　　　　　　│行動電話，撥打「│
│　　│21：40分許  │佳怡　　　　　　│　　　　　　　　　　　　　　　│天使幼稚園」05-2│
│　　│            │　　　　　　　　│　　　　　　　　　　　　　　　│264964號電話，向│
│　　│　　　　　　│　　　　　　　　│　　　　　　　　　　　　　　　│該幼稚園會計恐嚇│
│　　│　　　　　　│　　　　　　　　│　　　　　　　　　　　　　　　│取財。　　　　　│
├──┼──────┼────────┼───────────────┼────────┤
│6　 │93.11.16日  │嘉義縣溪口鄉坪頂│「我是逃犯張錫銘，叫你們老闆趕│被告以0000000000│
│　　│00：05分許至│村西民路103號「 │快準備300萬元付款，不然就滅掉 │號、0000000000號│
│　　│93.11.25日  │育民幼稚園」老師│他們全家」　　　　　　　　　  │行動電話，撥打「│
│　　│10：08分許  │未○○　　　　　│　　　　　　　　　　　　　　　│育民幼稚園」05-2│
│　　│　　　　　　│　　　　　　　　│　　　　　　　　　　　　　　　│695809號電話，向│
│　　│　　　　　　│　　　　　　　　│　　　　　　　　　　　　　　　│該幼稚園老師恐嚇│
│　　│　　　　　　│　　　　　　　　│　　　　　　　　　　　　　　　│取財。　　　　　│
├──┼──────┼────────┼───────────────┼────────┤
│7　 │93.11.22日  │雲林縣斗六市雲林│「我是張錫銘，我要跑路費300萬 │被告以0000000000│
│　　│09：05分許至│路2段220號「愛德│元，快準備好，我會繼續聯絡，不│號、0000000000號│
│　　│93.11.25日  │堡幼稚園」主任陳│得報警，不然將對娃娃車及兒童施│行動電話，撥打「│
│　　│10：06分許  │建都　　　　　　│以危害」　　　　　　　　　　　│愛德堡幼稚園」05│
│　　│（起訴書誤載│　　　　　　　　│　　　　　　　　　　　　　　　│-0000000號電話，│
│　　│為至93.11.24│　　　　　　　　│　　　　　　　　　　　　　　　│向該幼稚園主任恐│
│　　│日19：16分許│　　　　　　　　│　　　　　　　　　　　　　　　│嚇取財。　　　　│
│    │）          │                │                              │                │
├──┼──────┼────────┼───────────────┼────────┤
│8　 │93.11.24日  │嘉義縣太保市太保│「我是張錫銘，你明天中午12點以│被告以0000000000│
│　　│16：58分許至│里47之32號「哈佛│前準備300萬元，不得報警，否則 │號、0000000000號│
│　　│93.11.26日  │幼稚園」負責人蔡│改天押你出來，沒有3000萬元就沒│行動電話，撥打「│
│　　│11：04分許  │明樂、主任戊○○│辦法解決事情」　　　　　　　　│哈佛幼稚園」05-3│
│　　│（起訴書誤載│　　　　　　　　│　　　　　　　　　　　　　　　│716223號電話，向│
│　　│為至93.11.25│　　　　　　　　│　　　　　　　　　　　　　　　│該幼稚園負責人、│
│　　│日13：52分許│　　　　　　　　│　　　　　　　　　　　　　　　│主任恐嚇取財。　│
│    │）          │                │                              │                │
├──┼──────┼────────┼───────────────┼────────┤
│9　 │93.11.26日  │嘉義縣太保市舊埤│「我是張錫銘，趕快準備300萬元 │被告以0000000000│
│　　│08：46分許至│里新安6路66號「1│，不然要對幼稚園不利」　　　　│號、0000000000號│
│　　│93.11.29日  │23幼稚園」負責人│　　　　　　　　　　　　　　　│、0000000000號行│
│　　│17：28分許  │丑○○　　　　　│　　　　　　　　　　　　　　　│動電話，撥打「12│
│　　│（起訴書誤載│　　　　　　　　│　　　　　　　　　　　　　　　│3 幼稚園」05-361│
│　　│為自93.11.24│　　　　　　　　│　　　　　　　　　　　　　　　│1409 號電話，向 │
│　　│日16：59分起│　　　　　　　　│　　　　　　　　　　　　　　　│該幼稚園負責人恐│
│    │）          │                │                              │嚇取財。　      │
│    │　          │                │                              │（起訴書漏載0963│
│    │　　　　　　│                │                              │423409號）　    │
├──┼──────┼────────┼───────────────┼────────┤
│10　│93.11.29日  │雲林縣土庫鎮建國│「我姓張，要找老闆，要準備200 │被告以0000000000│
│　　│09：03分許至│路19號「愛兒堡幼│萬元，不然要對娃娃車施以危害」│號、0000000000號│
│　　│93.11.29日  │稚園」負責人陳建│　　　　　　　　　　　　　　　│行動電話，撥打「│
│　　│10：30分許  │興　　　　　　　│　　　　　　　　　　　　　　　│愛兒堡幼稚園」05│
│　　│　          │　　　　　　　　│　　　　　　　　　　　　　　　│-0000000號電話，│
│　　│　          │　　　　　　　　│　　　　　　　　　　　　　　　│向該幼稚園負責人│
│　　│　　　　　　│　　　　　　　　│　　　　　　　　　　　　　　　│恐嚇取財。　　　│
├──┼──────┼────────┼───────────────┼────────┤
│11  │93.11.29日  │臺南縣白河鎮「金│「我是張錫銘，你在中午12點以前│被告以0000000000│
│　　│08：46分許至│典幼稚園」園長王│將100萬元匯入我的帳戶內，不然 │號行動電話，撥打│
│　　│93.11.29日  │櫻錦　　　　　　│你性命難保，你可以撥打00000000│「金典幼稚園」06│
│　　│14：58分許  │　　　　　　　　│84與我聯絡」　　　　　　　　　│-0000000號電話，│
│　　│　          │　　　　　　　　│　　　　　　　　　　　　　　　│向該幼稚園園長恐│
│　　│　          │　　　　　　　　│　　　　　　　　　　　　　　　│嚇取財。　　　　│
├──┼──────┼────────┼───────────────┼────────┤
│12  │93.11.30日  │臺南縣白河鎮「舉│「你趕快準備200萬元」　　　　 │被告以0000000000│
│　　│09：18分許至│人托兒所」園長蘇│　　　　　　　　　　　　　　　│號行動電話，撥打│
│　　│93.11.30日  │秀鳳　　　　　　│　　　　　　　　　　　　　　　│「舉人托兒所」06│
│　　│09：53分許  │　　　　　　　　│　　　　　　　　　　　　　　　│-0000000號電話，│
│　　│　          │　　　　　　　　│　　　　　　　　　　　　　　　│向該幼稚園園長恐│
│　　│　          │　　　　　　　　│　　　　　　　　　　　　　　　│嚇取財。　　　　│
├──┼──────┼────────┼───────────────┼────────┤
│13  │93.11.29日  │雲林縣褒忠鄉龍岩│「我是張錫銘，你12點準備200 萬│被告以0000000000│
│　　│09：05分許至│路97之1號「童話 │元，不准報警，否則提高為2000萬│號、0000000000號│
│　　│93.11.30日  │世界幼稚園」之園│元，沒準備好的話，要攔車綁小孩│號行動電話，撥打│
│　　│　          │長乙○○　　　　│」、「3 個月前在彰化有1 個去報│「童話幼稚園」05│
│　　│　　　　    │　　　　　　　　│案啦，隔沒多久我將他人押出來，│-0000000 號電話 │
│　　│　　　　　　│　　　　　　　　│跟他拿300 萬元啦！我希望你不要│、0000000000號行│
│　　│　　　　　　│　　　　　　　　│這樣做，你假使去報案，若這樣做│動電話，向該幼稚│
│　　│　　　　　　│　　　　　　　　│的話，我就從你那將他押過來，你│園園長恐嚇取財。│
│　　│　　　　　　│　　　　　　　　│到時要拿300 萬，我才要放人，你│（起訴書漏載0912│
│　　│　　　　　　│　　　　　　　　│去跟你先生說，叫他不要出價，也│404984號、誤載09│
│    │            │                │不要報案」等語                │00000000號）    │
└──┴──────┴────────┴───────────────┴────────┘
【附錄本案論罪科刑法條】
刑法第346條：
意圖為自己或第3 人不法之所有，以恐嚇使人將本人或第3 人之
物交付者，處6 月以上5 年以下有期徒刑，得併科1,000 元以下
罰金。
以前項方法得財產上不法之利益，或使第3 人得之者，亦同。
前2項之未遂犯罰之。
